臺灣雲林地方法院刑事協商判決
110年度訴字第432號
公  訴  人  臺灣雲林地方檢察署檢察官
被      告  謝云禾



選任辯護人  黃鉦哲律師
上列被告因違反藥事法案件，經檢察官提起公訴（109年度偵字
第7082號），被告於審理程序就被訴事實為有罪之陳述，經檢察
官聲請改依協商程序而為判決，本院判決如下：
    主      文
謝云禾犯過失寄藏禁藥罪，處罰金新臺幣參拾柒萬元，如易服勞
役，以新臺幣貳仟元折算壹日。扣案如附表編號１至所示之物均
沒收。
    事實及理由
一、犯罪事實：謝云禾為址設雲林縣○○市○○○路0段000號「浮士
    德有限公司」雲林過雲店（下稱雲林過雲店）之實際負責人
    ，其應注意為他人寄藏之物品是否含有未經衛生福利部核准
    輸入之禁藥尼古丁，而且依照謝云禾的智識與經驗，並無不
    能注意之情事，竟然疏未注意及此，於民國108年12月10日
    起，接受配偶張倍綺、友人林毅、唐晨偉、劉慧婷等人之請
    託，將附表含有尼古丁成分之電子菸油藏放在雲林過雲店營
    業櫃臺下方及後方的櫃子內，而為張倍綺、林毅、唐晨偉、
    劉慧婷等人寄藏禁藥，嗣經警方於109年5月20日下午2時許
    ，持臺灣臺南地方法院核發之搜索票前往上址執行搜索，當
    場扣得如附表所示之物，始悉上情。
二、認定犯罪事實所憑之證據：
　㈠被告謝云禾於本院審理中之自白（見本院110年度訴字第432
    號卷〈下稱本院卷〉第346頁至第347頁）。
　㈡人證：
　⒈證人張佳偉於警詢及偵查中之證述（見內政部警政署保安警
    察第七總隊第三大隊第三中隊保七三大三中刑偵字第109000
    5568號卷〈下稱警568卷〉第71頁至第76頁；臺灣雲林地方檢
    察署〈下稱雲林地檢署〉109年度偵字第7082號偵查卷〈下稱偵
    7082卷〉第43頁至第47頁）。
　⒉證人林庭安於警詢及偵查中之證述（見警568卷第89頁至第97
    頁、第117頁至第121頁；偵7082卷第157頁至第160頁、第18
    1頁至第185頁）。
　⒊證人張倍綺於偵查中之證述（見偵7082卷第167頁至第171頁
    、第265頁至第266頁）。
　⒋證人林毅於偵查中之證述（見偵7082卷第167頁至第171頁、
    第253頁至第255頁）。
　⒌證人唐晨偉於偵查中之證述（見偵7082卷第259頁至第261頁
    ）。
　⒍劉慧婷於警詢及偵查中之證述（見偵7082卷第143頁至第146
    頁、第167頁至第171頁、第193頁至第205頁、第247頁至第2
    49頁）。
　㈢書證：
　⒈浮士德有限公司臺南總店出貨單1份、報價單2份（見警568卷
    第33頁至第57頁、第209頁至第433頁）。
　⒉臺灣臺南地方法院109年聲搜字第545號搜索票1紙（見警568
    卷第169頁至第170頁）。
　⒊內政部警政署保安警察第七總隊第三大隊搜索扣押筆錄、扣
    押物品目錄表各1份（見警568卷第171頁至第185頁）。
　⒋雲林衛生局109年5月20日藥政工作稽查紀錄表1紙（見警568
    卷第189頁）。
　⒌臺南市政府衛生局109年7月10日南市衛食藥字第1090112730
    號函附檢驗結果報告1份（見警568卷第191頁至第205頁）。
　⒍員警109年10月12日、110年3月10日職務報告共2份（見警568
    卷第3頁至第4頁；偵7082卷第179頁至第180頁）。
　⒎高雄市政府衛生局111年4月19日高市衛檢字第11134107400號
    函檢附檢驗報告1份（見本院卷第395頁至第397頁）。
　⒏扣押物及現場照片共31張（見警568卷第19頁至第21頁、第15
    8頁、第435頁至第437頁；偵7082卷第37頁至第38頁、第73
    頁至第79頁、第135頁）。
　⒐扣案電子菸油翻拍照片56張（見本院卷第67頁至第96頁）。
　⒑通訊軟體LINE翻拍照片1份（見偵7082卷第91頁至第133頁、
    第137頁）。
　㈣扣案如附表所示之物。　　
三、本件經檢察官與被告、辯護人於審判外達成協商之合意，且
    被告認罪，其合意內容為：被告犯藥事法第83條第3項、第1
    項之過失寄藏禁藥罪，被告認罪，願受如主文欄所示之刑及
    沒收。經查，上開協商合意並無刑事訴訟法第455條之4第1
    項所列情形之一，檢察官聲請改依協商程序而為判決，本院
    爰不經言詞辯論，於協商合意範圍內為協商判決。
四、附記事項：
　㈠起訴書雖認被告所為係犯藥事法第83條第1項之寄藏禁藥罪，
    惟檢察官已當庭更正犯罪事實及所犯法條為藥事法第83條第
    3項、第1項之過失寄藏禁藥罪，本院無庸再諭知變更起訴法
    條。
　㈡違禁物係指依法令禁止製造、運輸、販賣、持有及行使之物
    而言，依藥事法第20條及第22條之規定，對偽藥及禁藥並未
    禁止持有，除依其他法令另有禁止製造、運輸、販賣、持有
    及行使之規定（如禁藥同時為第二級毒品者）外，偽藥及禁
    藥並非均屬違禁物。又藥事法第79條第1項規定：「查獲之
    偽藥或禁藥，沒入銷燬之」，上述沒入銷燬之規定，係列於
    藥事法第8章「稽查及取締」內，而非列於第9章之「罰則」
    ，其性質應屬行政秩序罰，屬行政機關依行政程序科罰之權
    限，法院自不得越權於判決內諭知沒入銷燬。惟查獲之禁藥
    若未經行政機關沒入並銷燬，法院自應依刑法第38條規定宣
    告沒收之。查扣案之禁藥（即附表編號１至）係藏放於被告
    經營之雲林過雲店內，被告既為該店實際負責人，其對於上
    開扣案物顯有實質管領力，且係被告犯本案過失寄藏禁藥罪
    所用之物，為被告於本院審理所不爭執，且現扣押於本院，
    未經主管機關沒入銷燬，即應依刑法第38條第2項前段規定
    宣告沒收。至送驗耗損部分，因已滅失，不另宣告沒收。
　㈢另扣案如附表編號、所示之物與被告涉犯本案犯行無涉，
    故不予宣告沒收，併此敘明。
五、應適用之法條：刑事訴訟法第455條之2第1項第1款、第455
    條之4第2項、第455條之8、第454條第1項，藥事法第83條第
    3項、第1項，刑法第11條前段、第42條第3項、第38條第2項
    前段。
六、協商判決原則上不得上訴。但有刑事訴訟法第455條之4第1
    項第1款「於本訊問程序終結前，被告撤銷協商合意或檢察
    官撤回協商聲請者」；第2款「被告協商之意思非出於自由
    意志者」；第4款「被告所犯之罪非第455條之2第1項所得以
    協商判決者」；第6款「被告有其他較重之裁判上一罪之犯
    罪事實者」；第7款「法院認應諭知免刑或免訴、不受理者
    」等情形之一，或協商判決違反同條第2項「法院應於協商
    合意範圍內為判決；法院為協商判決所科之刑，以宣告緩刑
    或二年以下有期徒刑、拘役或罰金為限」等規定者（以上均
    簡稱但書情形），不在此限。
七、本案如有上述但書情形，且不服本判決時，得自判決送達之
    日起20日內，向本院提出上訴狀（須附繕本），上訴於第二
    審法院。
本案經檢察官葉喬鈞提起公訴，檢察官蕭仕庸、吳淑娟到庭執行
職務。
中　　華　　民　　國　　111 　年　　6 　　月　　22　　日
                  刑事第六庭  審判長法  官   鍾世芬

                                    法  官   簡伶潔

                                    法  官   陳韋仁
以上正本證明與原本無異。
本判決不得上訴。但有刑事訴訟法第455條之4第1項第1款、第2
款、第4款、第6款、第7款所定情形，或協商判決違反同條第2項
之規定者，如不服本判決，應於收受送達後20日內向本院提出上
訴書狀，並應敘述具體理由；其未敘述上訴理由者，應於上訴期
間屆滿後20日內向本院補提理由書（均須按他造當事人之人數附
繕本）。「切勿逕送上級法院」。
                                    書記官   詹惠如
中　　華　　民　　國　　111 　年　　6 　　月　　23　　日
附錄本案論罪科刑法條：
藥事法第83條
明知為偽藥或禁藥，而販賣、供應、調劑、運送、寄藏、牙保、
轉讓或意圖販賣而陳列者，處7年以下有期徒刑，得併科新臺幣5
千萬元以下罰金。
犯前項之罪，因而致人於死者，處7年以上有期徒刑，得併科新
臺幣1億元以下罰金；致重傷者，處3年以上12年以下有期徒刑，
得併科新臺幣7千5百萬元以下罰金。
因過失犯第一項之罪者，處2年以下有期徒刑、拘役或科新臺幣5
百萬元以下罰金。
第一項之未遂犯罰之。
　　　
附表：扣案物
編號 扣押物品目錄表項次 扣案物品名稱 （電子菸油、菸彈）  扣案 備註  1 C-1 7 Daze Reds Salt Series（30ml）電子菸油 【Original Reds Apple 1盒】 【GRAPE 1盒】 2盒 ①鑑驗情形：   取樣檢品編號111D300166號、111D300167號，均檢出尼古丁（Nicotine）（見本院卷第397頁之高雄市政府衛生局檢驗科檢驗報告）。 ②保安警察第七總隊第三大隊第三中隊扣押物品目錄表（見警568卷第175頁）。  2 C-2  Charlies Chalk Dust（60ML）電子菸油 【Mr.Meringue 2盒】 2盒 ①鑑驗情形：   取樣檢品編號109D300113【即Mr.Meringue 1盒】，檢出尼古丁（Nicotine）（見警568卷第193頁之臺南市政府衛生局檢驗結果報告）。 ②保安警察第七總隊第三大隊第三中隊扣押物品目錄表（見警568卷第175頁）。  3 C-3 EXOTIC（30ML）電子菸油 【Butter tobacco 1瓶】 【Pineapple 1瓶】   2瓶 ①鑑驗情形：   取樣檢品編號109D300135【即Pineapple 1瓶】，檢出尼古丁（Nicotine）（見警568卷第199頁之臺南市政府衛生局檢驗結果報告）。 ②保安警察第七總隊第三大隊第三中隊扣押物品目錄表（見警568卷第175頁）。  4 C-4  Quintion（30ML）電子菸油 【HONEY KIWI ICE 4盒】 【HONEY CRAPEFRUIT ICE 4盒】 【HONEY LEMON ICE 4盒】 12盒 ①鑑驗情形：   取樣檢品編號109D300114【即HONEY CRAPEFRUIT ICE 1盒】，檢出尼古丁（Nicotine）（見警568卷第193頁之臺南市政府衛生局檢驗結果報告）。 ②保安警察第七總隊第三大隊第三中隊扣押物品目錄表（見警568卷第175頁）。  5 C-5 MNFKV（30ML）電子菸油 【檸檬氣泡酒 2瓶】 2瓶 ①鑑驗情形：   取樣檢品編號109D300126【即檸檬氣泡酒 1瓶】，檢出尼古丁（Nicotine）（見警568卷第197頁之臺南市政府衛生局檢驗結果報告）。 ②保安警察第七總隊第三大隊第三中隊扣押物品目錄表（見警568卷第175頁）。  6 C-6 DINNER LADY（60ML）電子菸油 【APPLE SOURS 2瓶】 2瓶 ①鑑驗情形：   取樣檢品編號109D30143【即APPLE SOURS 1瓶】，檢出尼古丁（Nicotine）（見警568卷第201頁之臺南市政府衛生局檢驗結果報告）。 ②保安警察第七總隊第三大隊第三中隊扣押物品目錄表（見警568卷第175頁）。  7 C-7、 C-38 Plillip Roeke（60ML）電子菸油 【FORMULA CN6 2瓶】 【FORMULA LP6 7瓶】  9瓶 ①鑑驗情形：   取樣檢品編號109D30039【即FORMULA LP6 1瓶】，檢出尼古丁（Nicotine）（見警568卷第201頁之臺南市政府衛生局檢驗結果報告）。 ②保安警察第七總隊第三大隊第三中隊扣押物品目錄表（見警568卷第175頁、第183頁）。  8 C-8 PMS（60ML）電子菸油 【Peach Mango Strawberry 2瓶】 2瓶 ①鑑驗情形：   取樣檢品編號109D30140【即Peach Mango Strawberry 1瓶】，檢出尼古丁（Nicotine）（見警568卷第201頁之臺南市政府衛生局檢驗結果報告）。 ②保安警察第七總隊第三大隊第三中隊扣押物品目錄表（見警568卷第175頁）。  9 C-9 EXOTIC（100ML）電子菸油 【Angel kiss 3瓶】 3瓶 ①鑑驗情形：   取樣檢品編號109D300148【即Angel kiss 1瓶】，檢出尼古丁（Nicotine）（見警568卷第203頁之臺南市政府衛生局檢驗結果報告）。 ②保安警察第七總隊第三大隊第三中隊扣押物品目錄表（見警568卷第175頁）。  10 C-10 RIPE VAPES（60ML）電子菸油 【VCT 2瓶】     2瓶 ①鑑驗情形：   取樣檢品編號109D300145【即VCT 1瓶】，檢出尼古丁（Nicotine）（見警568卷第201頁之臺南市政府衛生局檢驗結果報告）。 ②保安警察第七總隊第三大隊第三中隊扣押物品目錄表（見警568卷第177頁）。  11 C-11 COLA MAN（60ML）電子菸油 【COLA MAN 3盒】 3盒 ①鑑驗情形：   取樣檢品編號109D300112【即COLA MAN 1盒】，檢出尼古丁（Nicotine）（見警568卷第193頁之臺南市政府衛生局檢驗結果報告）。 ②保安警察第七總隊第三大隊第三中隊扣押物品目錄表（見警568卷第177頁）。  12 C-12 NAKED（60ML）電子菸油 【HAWAIIAN POG 2瓶】 2瓶 ①鑑驗情形：   取樣檢品編號109D300147【即HAWAIIAN POG 1瓶】，檢出尼古丁（Nicotine）（見警568卷第201頁之臺南市政府衛生局檢驗結果報告）。 ②保安警察第七總隊第三大隊第三中隊扣押物品目錄表（見警568卷第177頁）。  13 C-13 DINNER LADY電子菸油（1大盒內含5小盒各10ML） 【Nicotine Shots 1大盒（內含5小盒）】   1大盒（內含5小盒） ①鑑驗情形：   取樣檢品編號109D300122【即Nicotine Shots 1小盒】，檢出尼古丁（Nicotine）（見警568卷第195頁之臺南市政府衛生局檢驗結果報告）。 ②保安警察第七總隊第三大隊第三中隊扣押物品目錄表（見警568卷第177頁）。  14 C-14 KRSP（10ML）電子菸油 【STRAWBERRY RICE CRISPY 2盒】 2盒 ①鑑驗情形：   取樣檢品編號109D300123【即STRAWBERRY 1盒】，檢出尼古丁（Nicotine）（見警568卷第197頁之臺南市政府衛生局檢驗結果報告）。 ②保安警察第七總隊第三大隊第三中隊扣押物品目錄表（見警568卷第177頁）。  15 C-15 aiko TEA 菸彈 【18℃ SPRING Peach Oolong（3顆裝菸彈）5盒】  5盒 ①鑑驗情形：   取樣檢品編號109D300153【即18℃ SPRING Peach Oolong（3顆裝菸彈）5盒】，檢出尼古丁（Nicotine）（見警568卷第203頁之臺南市政府衛生局檢驗結果報告）。 ②保安警察第七總隊第三大隊第三中隊扣押物品目錄表（見警568卷第177頁）。  16 C-16 MOOKO E-LIQUID SALT NIC（30ML） 電子菸油 【ORANGE SODA 2瓶】 2瓶 ①鑑驗情形：   取樣檢品編號109D300130【即ORANGE SODA 1瓶】，檢出尼古丁（Nicotine）（見警568卷第197頁之臺南市政府衛生局檢驗結果報告）。 ②保安警察第七總隊第三大隊第三中隊扣押物品目錄表（見警568卷第177頁）。  17 C-17 Phillip Rocke Grand Reserve（30 ML）電子菸油 【Creme De La Creme 7瓶】  7瓶 ①鑑驗情形：   取樣檢品編號109D300136【即Creme De La Creme 1瓶】，檢出尼古丁（Nicotine）（見警568卷第199頁之臺南市政府衛生局檢驗結果報告）。 ②保安警察第七總隊第三大隊第三中隊扣押物品目錄表（見警568卷第177頁）。  18 C-18 RELX悅刻霧化菸彈 【冰釀荔枝（3顆裝菸彈）3盒】 【勁爽薄荷（3顆裝菸彈）2盒】 【清新西柚（3顆裝菸彈）1盒】 【牛氣勁飲（3顆裝菸彈）4盒】 【冰心紫薯（3顆裝菸彈）1盒】 【熱帶水果（3顆裝菸彈）3盒】 【夏日青芒（3顆裝菸彈）3盒】 17盒 ①鑑驗情形：   取樣檢品編號111D300168號、111D300169號、111D300170號、111D300171號，均檢出尼古丁（Nicotine）（見本院卷第397頁之高雄市政府衛生局檢驗科檢驗報告）。 ②保安警察第七總隊第三大隊第三中隊扣押物品目錄表（見警568卷第177頁）。  19 C-19 KRSP 菸彈 【STRAWBERRY RICE CRISPY（3顆裝菸彈）】   3盒 ①鑑驗情形：   取樣檢品編號111D300172號，檢出尼古丁（Nicotine）（見本院卷第397頁之高雄市政府衛生局檢驗科檢驗報告）。  （備註：品牌口味同編號14，惟編號14為電子菸油，編號19為菸彈） ②保安警察第七總隊第三大隊第三中隊扣押物品目錄表（見警568卷第179頁）。  20 C-20 NRX x ICE BRG 菸彈 【SWEET LYCHEE（3顆裝菸彈）2盒】 【SWEET LYCHEE（4顆裝菸彈）2盒】 【RIPE MANGO（3顆裝菸彈）2盒】 【RIPE MANGO（4顆裝菸彈）2盒】  8盒 ①鑑驗情形：   取樣檢品編號109D300152【即RIPE MANGO（4顆裝菸彈）2盒】、109D300158【RIPE MANGO（3顆裝菸彈）2盒】，檢出尼古丁（Nicotine）（見警568卷第203頁至第205頁之臺南市政府衛生局檢驗結果報告）。 ②保安警察第七總隊第三大隊第三中隊扣押物品目錄表（見警568卷第179頁）。  21 C-21 Get Salty（30ML）電子菸油 【PUNCHED 3盒】 【BOURBON STAINED 1盒】 4盒 ①鑑驗情形：   取樣檢品編號109D300115【即PUNCHED 1盒】，檢出尼古丁（Nicotine）（見警568卷第195頁之臺南市政府衛生局檢驗結果報告）。  ②保安警察第七總隊第三大隊第三中隊扣押物品目錄表（見警568卷第179頁）。  22 C-22 RIPE VAPES（30ML）電子菸油 【SAN JUAN 2瓶】 【SALTWATER TAFFY 2瓶】 【WATERMELON GRANITA 2瓶】 6瓶 ①鑑驗情形：   取樣檢品編號109D300134【即WATERMELON GRANITA 1瓶】，檢出尼古丁（Nicotine）（見警568卷第199頁之臺南市政府衛生局檢驗結果報告）。 ②保安警察第七總隊第三大隊第三中隊扣押物品目錄表（見警568卷第179頁）。  23 C-23 UKS-TOMMODS雲客霧化菸彈 【POWER能量元素（4顆裝菸彈）5盒】 【PREMIUM經典原味（4顆裝菸彈）5盒】 【ROYALTY曼妙葡萄（4顆裝菸彈）5盒】 【FRESH薄荷微莓（4顆裝菸彈）5盒】 20盒 ①鑑驗情形：   取樣檢品編號109D300154【即ROYALTY曼妙葡萄（4顆裝菸彈）4盒】、109D300155【即FRESH薄荷微莓（4顆裝菸彈）4盒】、109D300156【即PREMIUM經典原味（4顆裝菸彈）4盒】、109D300157【即POWER能量元素（4顆裝菸彈）4盒】，檢出尼古丁（Nicotine）（見警568卷第203頁至第205頁之臺南市政府衛生局檢驗結果報告）。 ②保安警察第七總隊第三大隊第三中隊扣押物品目錄表（見警568卷第179頁）。  24 C-24 VGOD（50ML）電子菸油 【CUBANO SILVER 1盒】 【CUBANO BLACK 1盒】 2盒 ①鑑驗情形：   取樣檢品編號109D300119【即CUBANO BLACK 1盒】，檢出尼古丁（Nicotine）（見警568卷第195頁之臺南市政府衛生局檢驗結果報告）。 ②保安警察第七總隊第三大隊第三中隊扣押物品目錄表（見警568卷第179頁）。  25 C-25 CLAS（60ML）電子菸油 【CARIBBEAN PUNCH 5盒】 【FIZZY LEMONADE 1盒】 【BLUEBERRY CAKE 2盒】 【BANANA CREAMPIE 1盒】 9盒 ①鑑驗情形：   取樣檢品編號109D300111【C即ARIBBEAN PUNCH 1盒】，檢出尼古丁（Nicotine）（見警568卷第193頁之臺南市政府衛生局檢驗結果報告）。 ②保安警察第七總隊第三大隊第三中隊扣押物品目錄表（見警568卷第179頁）。  26 C-26 HEMLOCK VAPOR CO（60ML）電子菸油 【Lemon Berryade 2盒】 2盒 ①鑑驗情形：   取樣檢品編號109D300120【即Lemon Berryade 1盒】，檢出尼古丁（Nicotine）（見警568卷第195頁之臺南市政府衛生局檢驗結果報告）。 ②保安警察第七總隊第三大隊第三中隊扣押物品目錄表（見警568卷第179頁）。  27 C-27 MANA POTION（60ML）電子菸油 【BLUE DEMON 4瓶】 【RED DEMON 2瓶】 6瓶 ①鑑驗情形：   取樣檢品編號109D300144【即BLUE DEMON 1瓶】，檢出尼古丁（Nicotine）（見警568卷第201頁之臺南市政府衛生局檢驗結果報告）。 ②保安警察第七總隊第三大隊第三中隊扣押物品目錄表（見警568卷第179頁）。  28 C-28 KEEPONE（30ML）電子菸油 【PEACH ICE 4瓶】 【APPLE VITAMIN 2瓶】 【ORANGE 2瓶】 【LYCHEE ICE 2瓶】 【KO ICE 2瓶】 【WATERMELON ICE IN SUMMER 2瓶】 14瓶 ①鑑驗情形：   取樣檢品編號109D300131【即PEACH ICE 1瓶】，檢出尼古丁（Nicotine）（見警568卷第199頁之臺南市政府衛生局檢驗結果報告）。 ②保安警察第七總隊第三大隊第三中隊扣押物品目錄表（見警568卷第181頁）。  29 C-29 NRX（4顆裝菸彈） 【COOL MINT（4顆裝菸彈）2盒】 【RED BEAN（5顆裝菸彈）3盒】 【ULTRACOLA可樂氣泡冰（4顆裝菸彈   ）1盒】 【PASSION SMOOTHIE香果多多（4顆裝   菸彈）2盒】 【FREEZING PEACH（4顆裝菸彈）1盒   】  9盒 ①鑑驗情形：   取樣檢品編號109D300150【即RED BEAN（5顆裝菸彈）3盒】，檢出尼古丁（Nicotine）（見警568卷第203頁之臺南市政府衛生局檢驗結果報告）。 ②保安警察第七總隊第三大隊第三中隊扣押物品目錄表（見警568卷第181頁）。  30 C-30 ICE REDS APPLE EJUICE（60ML）電子菸油 【ALLPE 2盒】 【GRAPE 3盒】 5盒 ①鑑驗情形：   取樣檢品編號109D300110【即GRAPE 1盒】，檢出尼古丁（Nicotine）（見警568卷第193頁之臺南市政府衛生局檢驗結果報告）。 ②保安警察第七總隊第三大隊第三中隊扣押物品目錄表（見警568卷第181頁）。  31 C-31 GLAS（30ML）電子菸油 【FIZZY LEMONADE 2瓶】 【BLUE MAGIC 3瓶】 【CRUNCH BERRY 1瓶】 【BANANA CHEAM PIE 1瓶】 7瓶 ①鑑驗情形：   取樣檢品編號109D300132【即BLUE MAGIC 1瓶】，檢出尼古丁（Nicotine）（見警568卷第199頁之臺南市政府衛生局檢驗結果報告）。 ②保安警察第七總隊第三大隊第三中隊扣押物品目錄表（見警568卷第181頁）。  32 C-32 BLVK UNICORN（60ML）電子菸油 【DSRT BOX STRAWBERRY 2盒】 【TBCO BOX PISTACHIO 1盒】 【FRUIT BOX UNIAPPLE 1盒】 4盒 ①鑑驗情形：   取樣檢品編號109D300107【即DSRT BOX STRAWBERRY 1盒】、109D300108【FRUIT BOX UNIAPPLE 1盒】、109D300109【TBCO BOX PISTACHIO 1盒】，檢出尼古丁（Nicotine）（見警568卷第193頁之臺南市政府衛生局檢驗結果報告）。 ②保安警察第七總隊第三大隊第三中隊扣押物品目錄表（見警568卷第181頁）。  33 C-33 Five Pawns（60ML）五子棋電子菸油 【MAGNUS 1盒】 【ROYAL TOBACCO 1盒】 【LASKER'S RULE 1盒】 【TABIYA 1盒】 4瓶 ①鑑驗情形：   取樣檢品編號109D300121【即TABIYA 1盒】，檢出尼古丁（Nicotine）（見警568卷第195頁之臺南市政府衛生局檢驗結果報告）。 ②保安警察第七總隊第三大隊第三中隊扣押物品目錄表（見警568卷第181頁）。  34 C-34 Plillip Rooke（30ML）電子菸油 【CN SALT 3瓶】 【LP SALT 2瓶】 5瓶 ①鑑驗情形：   取樣檢品編號109D300124【即CN SALT 1瓶】，檢出尼古丁（Nicotine）（見警568卷第197頁之臺南市政府衛生局檢驗結果報告）。 ②保安警察第七總隊第三大隊第三中隊扣押物品目錄表（見警568卷第181頁）。  35 C-35 Nkd 100 Salt（30ML）電子菸油 【HAWAIIAN POG 2瓶】 【BRAIN FREEZE 2瓶】 【VERY COOL 2瓶】 【REALLY BERRY 1瓶】 7瓶 ①鑑驗情形：   取樣檢品編號109D300137【即REALLY BERRY 1瓶】，檢出尼古丁（Nicotine）（見警568卷第199頁之臺南市政府衛生局檢驗結果報告）。 ②保安警察第七總隊第三大隊第三中隊扣押物品目錄表（見警568卷第181頁）。  36 C-36 CLAS（60ML）電子菸油 【CARIBBEAN PUNCH 1瓶】  1瓶 ①鑑驗情形：   未送鑑驗。  （備註：品牌口味同編號25，    且均為電子菸油。）  ②保安警察第七總隊第三大隊第三中隊扣押物品目錄表（見警568卷第181頁）。  37 C-37 MOB LINQUID（60ML）電子菸油 【VOLCANO 4瓶】 【LEMON TEA 2瓶】 【White chocolate 2瓶】 8瓶 ①鑑驗情形：   取樣檢品編號109D300142【即LEMON TEA 1瓶】，檢出尼古丁（Nicotine）（見警568卷第201頁之臺南市政府衛生局檢驗結果報告）。 ②保安警察第七總隊第三大隊第三中隊扣押物品目錄表（見警568卷第183頁）。  39 C-39 CUPER（30ML）電子菸油 【LEMON SPARKING WATER 1盒】 【APPLE SPARKING WATER 1盒】 【ENERGY SPARKING DRINK 1盒】 3盒 ①鑑驗情形：   取樣檢品編號109D300116【即APPLE SPARKING WATER 1盒】，檢出尼古丁（Nicotine）（見警568卷第195頁之臺南市政府衛生局檢驗結果報告）。 ②保安警察第七總隊第三大隊第三中隊扣押物品目錄表（見警568卷第183頁）。  40 C-40   MAD（30ML）電子菸油 【LYCHEE 1瓶】 【MANGO 1瓶】 【STRAWBERRY 1瓶】   3瓶 ①鑑驗情形：   取樣檢品編號109D300125【即STRAWBERRY 1瓶】，檢出尼古丁（Nicotine）（見警568卷第197頁之臺南市政府衛生局檢驗結果報告）。 ②保安警察第七總隊第三大隊第三中隊扣押物品目錄表（見警568卷第183頁）。  41 C-41  MNFKY（30ML）電子菸油 【梅酒 2瓶】 2瓶 ①鑑驗情形：   取樣檢品編號109D300128【即梅酒 1瓶】，檢出尼古丁（Nicotine）（見警568卷第197頁之臺南市政府衛生局檢驗結果報告）。 ②保安警察第七總隊第三大隊第三中隊扣押物品目錄表（見警568卷第183頁）。  42 C-42 VENOM（30ML）電子菸油 【VENOM 2瓶】 2瓶  ①鑑驗情形：   取樣檢品編號109D300129【即VENOM 1瓶】，檢出尼古丁（Nicotine）（見警568卷第197頁之臺南市政府衛生局檢驗結果報告）。 ②保安警察第七總隊第三大隊第三中隊扣押物品目錄表（見警568卷第183頁）。  43 C-43 Zenith Orion（30ML）電子菸油 【Virginia 3瓶】 【Pink Lemon 2瓶】 【Fruits Tea 1瓶】 【Blue Bomb 2瓶】 【Menthol 2瓶】   10瓶 ①鑑驗情形：   取樣檢品編號109D300127【即Virginia 1瓶】，檢出尼古丁（Nicotine）（見警568卷第197頁之臺南市政府衛生局檢驗結果報告）。 ②保安警察第七總隊第三大隊第三中隊扣押物品目錄表（見警568卷第183頁）。  44 C-44 SAUCY LOS ANGELS（30ML）電子菸油 【Apple Mint Tobacco 3瓶】 3瓶 ①鑑驗情形：   取樣檢品編號109D300146【Apple Mint Tobacco 1瓶】，檢出尼古丁（Nicotine）（見警568卷第201頁之臺南市政府衛生局檢驗結果報告）。 ②保安警察第七總隊第三大隊第三中隊扣押物品目錄表（見警568卷第183頁）。  45  C-45 Kernel Salts Ejuice（30ML）電子菸油 【Caramel Popcorn 1盒】  1盒 ①鑑驗情形：   取樣檢品編號109D300118【即Caramel Popcorn 1盒】，檢出尼古丁（Nicotine）（見警568卷第195頁之臺南市政府衛生局檢驗結果報告）。 ②保安警察第七總隊第三大隊第三中隊扣押物品目錄表（見警568卷第183頁）。  46 C-46 infzn（30ML）電子菸油 【grape mint 1盒】 【melon mint 1盒】 【cool apple 1盒】 3盒 ①鑑驗情形：   取樣檢品編號109D300117【即grape mint 1盒】，檢出尼古丁（Nicotine）（見警568卷第195頁之臺南市政府衛生局檢驗結果報告）。 ②保安警察第七總隊第三大隊第三中隊扣押物品目錄表（見警568卷第185頁）。  47 C-47 MILKMAN TOBACCO（30ML）電子菸油 【MILKMAN TOBACCO 1瓶】 1瓶 ①鑑驗情形：   取樣檢品編號109D300149【即MILKMAN TOBACCO 1瓶】，檢出尼古丁（Nicotine）（見警568卷第203頁之臺南市政府衛生局檢驗結果報告）。 ②保安警察第七總隊第三大隊第三中隊扣押物品目錄表（見警568卷第185頁）。  48 C-48 CRYPT達文西密碼（30ML）電子菸油 【PACIFICA紅瓶1瓶】 【EXOTICA黑瓶1瓶】 2瓶 ①鑑驗情形：   取樣檢品編號109D300138【即EXOTICA黑瓶1瓶】，檢出尼古丁（Nicotine）（見警568卷第199頁之臺南市政府衛生局檢驗結果報告）。 ②保安警察第七總隊第三大隊第三中隊扣押物品目錄表（見警568卷第185頁）。  49 C-49 MAD（30ML）電子菸油 【HONEY LEMON 3瓶】  3瓶 ①鑑驗情形：   取樣檢品編號109D300133【即HONEY LEMON 1瓶】，檢出尼古丁（Nicotine）（見警568卷第199頁之臺南市政府衛生局檢驗結果報告）。 ②保安警察第七總隊第三大隊第三中隊扣押物品目錄表（見警568卷第185頁）。  50 C-50 RELX悅刻一代霧化菸彈 【酷爽沙士（3顆裝菸彈）2盒】 【綠豆冰棒（3顆裝菸彈）5盒】 【冰鎮西瓜（3顆裝菸彈）4盒】 【老冰棍兒（3顆裝菸彈）4盒】 15盒 ①鑑驗情形：   取樣檢品編號109D30051【即綠豆冰棒（3顆裝菸彈）5盒】，檢出尼古丁（Nicotine）（見警568卷第203頁之臺南市政府衛生局檢驗結果報告）。 ②保安警察第七總隊第三大隊第三中隊扣押物品目錄表（見警568卷第185頁）。  51 C-51 監視器主機iCATCH（含電視線、滑鼠） 1臺 保安警察第七總隊第三大隊第三中隊扣押物品目錄表（見警568卷第185頁）  52 C-52 SAMSUNG廠牌行動電話（IMEI：000000000000000000；含SIM卡1張） 1支 保安警察第七總隊第三大隊第三中隊扣押物品目錄表（見警568卷第185頁）